【裁判字號】    91,訴,2314
【裁判日期】    920619
【裁判案由】    公共危險
【裁判全文】
臺灣板橋地方法院刑事判決                        九十一年度訴字第二三一四號
    公  訴  人  臺灣板橋地方法院檢察署檢察官
    被      告  乙○○
    指定辯護人  甲○公設辯護人黃青慧
右列被告因公共危險案件，經檢察官提起公訴（九十一年度偵字第一七○四六號），
甲○判決如左：
    主  文
乙○○放火燒燬自己所有之電磁爐、矮櫃、電風扇，致生公共危險，處有期徒刑參月
，如易科罰金，以參佰元折算壹日。
    事  實
一、乙○○因患有安非他命精神病，為精神耗弱之人。於民國（下同）九十一年九月
    二日下午五時四十五分許，在臺北縣三重市○○○路三八０巷六號二樓住處樓下
    小吃店，以雜誌引燃火苗後，持往上開二樓自己住處，將引燃之雜誌丟擲在住處
    門旁而放火燒燬屋內其所有之電磁爐、矮櫃、電風扇（起訴書誤為電磁爐、沙發
    及衣櫃等物），致使濃煙竄出而生公共危險。嗣因小吃店老闆發覺乙○○引火返
    回住處，立即通知乙○○之姊丙○○，丙○○隨即前往查看並以滅火器撲滅火勢
    。
二、案經臺北縣政府警察局三重分局報請臺灣板橋地方法院檢察署檢察官偵查起訴。
    理  由
一、訊據被告乙○○固坦承有於前揭時、地將引燃之雜誌丟擲在住處門旁而放火燒毀
    房內其所有之電磁爐、矮櫃、電風扇之事實，惟矢口否認有何放火之行為，辯稱
    ：當時是以雜誌引火後，在家門口點煙，點完煙後將雜誌亂丟，人就到樓下去了
    ，並不是要放火云云。惟查，右揭事實，業據被告於警訊中供承無訛（見偵查卷
    第五頁反面），核與證人丙○○於甲○審理中證述相符，其證稱：「當時我人在
    （臺北縣三重市○○○路三八０巷）二號三樓的家裡，樓下是小吃店，老闆來按
    電鈴，說我弟弟去他那邊引火，跑到隔壁六號的二樓，我上去二樓時，門是鎖上
    的，我弟弟站在門外，有煙從門縫冒出，還有聽到塑膠地板燃燒的聲音，我跑下
    找鄰居拿滅火器，我弟弟還跟我著下去，在下樓我弟把鑰匙交給我，我跟鄰居一
    起拿滅火器上去，我打不開門，我又衝下去找我弟，叫他上去開門，後來門開了
    ，屋內門旁矮櫃、電磁爐、電風扇、地板就已經著火了，鄰居用滅火器撲滅，沒
    有燒到其他東西」、「（問：妳跑上二樓時，妳弟站在門外做何事？）他在罵鄰
    居，說人家要害他。他當時看起來就不正常了」等語（見甲○九十二年二月十七
    日訊問筆錄），此外並有臺北縣政府消防隊三重分隊災害處理報告表一件、現場
    照片六張在卷可稽，足見被告於警訊中之自白與事實相符。被告事後翻異前供，
    辯稱是在家門口點煙，點完煙後將雜誌亂丟，並不是要放火云云，無非卸責之詞
    ，尚難採信。又本案事發地點位於公寓內，並參以現場照片，該屋門口牆壁已燻
    黑，門旁矮櫃、矮櫃上之電磁爐、矮櫃旁之電風扇均已燒燬，可見當時火勢及烏
    煙瀰漫之程度非微，顯已危及周遭住戶生命財產之安全，是被告之行為自堪認已
    致生公共危險。從而，本案事證已臻明確，被告犯行洵堪認定，應依法論科。
二、核被告乙○○所為，係犯刑法第一百七十五條第二項之放火燒燬住宅、建築物、
    交通工具以外之自己所有物罪；公訴人於起訴書記載被告係犯刑法第一百七十四
    條第二項之放火燒燬現非供人使用之自己所有住宅罪，顯有誤會，起訴法條應予
    變更。被告係患安非他命精神命，現處緩解期，目前依精神醫學觀點，應符合藥
    物性精神病診斷，其犯案時之精神狀態，屬精神耗弱一節，業經甲○函請國軍北
    投醫院對被告進行精神鑑定屬實，有該院九十二年四月二十五日（九二）醫修字
    第七五九號函附之精神鑑定報告書一份在卷可憑，足見被告行為時屬精神耗弱者
    ，爰依刑法第十九條第二項之規定，減輕其刑。爰審酌被告素行、犯罪之動機、
    目的、手段、犯罪所生之危害及犯罪後之態度等一切情狀，量處如主文所示之刑
    ，並諭知易科罰金之折算標準，以示懲儆。
據上論斷，應依刑事訴訟法第二百九十九條第一項前段、第三百條，刑法第一百七十
五條第二項、第十九條第二項、第四十一條第一項、罰金罰鍰提高標準條例第一條前
段、第二條，判決如主文。
本案經檢察官蘇揚旭到庭執行職務。
中      華      民      國    九十二    年      六      月     十九     日
                                      臺灣板橋地方法院刑事第四庭
                                          法  官  白  光  華
右正本證明與原本無異。
如不服本判決，應於判決送達後十日內，向甲○提出上訴狀。
                                          書記官  陳  靜  怡
中      華      民      國    九十二    年      六      月     十九     日
附錄本案論罪科刑法條全文：
刑法第一百七十五條：
放火燒燬前二條以外之他人所有物，致生公共危險者，處一年以上七年以下有期徒刑
放火燒燬前二條以外之自己所有物，致生公共危險者，處三年以下有期徒刑。
失火燒燬前二條以外之物，致生公共危險者，處拘役或三百元以下罰金。


司法院資訊處製作；財團法人民間司法改革基金會備份。
